【裁判字號】    97,易,2004
【裁判日期】    971203
【裁判案由】    竊盜
【裁判全文】
臺灣臺北地方法院刑事判決              97年度易字第2004號
公  訴  人  臺灣臺北地方法院檢察署檢察官
被      告  乙○○
                      （
上列被告因竊盜案件，經檢察官提起公訴（97年度偵字第11835
號），被告於本院審理中，就被訴事實為有罪之陳述，經本院告
知簡式審判程序意旨，並聽取公訴人及被告之意見後，本院裁定
依簡式審判程序審理，判決如下：
    主    文
乙○○攜帶兇器竊盜，累犯，處有期徒刑拾月。又竊盜，累犯，
處拘役伍拾日，拘役如易科罰金，以新臺幣壹仟元折算壹日。
    犯罪事實
一、乙○○前因加重竊盜案件，經臺灣雲林地方法院以95年度易
    字第276 號判決判處有期徒刑9 月確定，另又因詐欺案件，
    經同院以95年度虎簡字第456 號判決判處有期徒刑3 月確定
    ，該兩罪後經合併定應執行有期徒刑10月確定，甫於民國96
    年3 月28日縮刑期滿執行完畢。仍不知悔改，於97年5 月17
    日下午5 時許，行至臺北市○○區○○路111 號國防部軍備
    局工程營產中心北部地區營產管理處之空置營區（無人駐守
    ），見門未上鎖有機可乘，竟意圖為自己不法之所有，基於
    竊盜之犯意，侵入其內（未據告訴）後，持營區內非其所有
    客觀上足以威脅人之生命、身體安全並可供兇器使用之美工
    刀、老虎鉗（均已扣案），抽取該單位所管領之圍牆旁管線
    內之電線並將之剪斷、整理成捆，因而竊得該批電線（重量
    約20公斤）；嗣因載運該等電線之所需，乙○○竟又意圖為
    自己不法之所有，另生竊盜之犯意，於當日晚上7 時30分許
    ，在臺北市○○區○○路3 段102 巷內，徒手竊取某不詳人
    士所有放置在該巷內未上鎖之腳踏車1 部，得手後騎返營區
    ，將上開電線放置在腳踏車後座並離去，然於當晚7 時50分
    許，行經同市區○○路56巷口時，適有巡邏員警經過，其一
    時心虛，便在將腳踏車抬上該處一壽橋之際，棄車逃逸，然
    為已察覺有異之員警甲○○隨後追趕及時制伏，經員警反覆
    盤問後始坦承竊取腳踏車之情，但仍未吐實另行竊取電線之
    事，而在隨後移送偵查隊之警詢中方改口承認，並帶同偵查
    隊員警返回上開行竊現場拍照，始查獲上情。
二、案經臺北市政府警察局文山第一分局報請臺灣臺北地方法院
    檢察署檢察官偵查起訴。
    理    由
一、程序部分：本件被告乙○○所犯均係死刑、無期徒刑或最輕
    本刑為3 年以上有期徒刑以外之罪，其於審理中就被訴事實
    為有罪之陳述，經本院告知簡式審判程序之旨，並聽取當事
    人意見後，本院遂依刑事訴訟法第284 條之1 、第273 條之
    1 第1 項規定裁定進行簡式審判程序，合先敘明。
二、上開犯罪事實，業據被告於本院97年11月19日審理程序中坦
    承不諱，核與證人即管領上開營區之單位之少校營產官陳維
    彰於警詢證述之情節相符，證人即查獲員警甲○○復於本院
    審理中就查獲經過結證甚詳，並有扣案之美工刀等物為憑，
    且有搜索扣押筆錄、贓物認領保管單（電線）、腳踏車及現
    場照片等件在卷可稽，是被告上開任意性之自白核與事實相
    符而可採信，前此警詢中之所辯並非實在，本案事證已臻明
    確，被告之犯行堪以認定，自應依法論科。
三、按刑法第321 條第1 項第3 款之攜帶兇器竊盜罪，係以行為
    人攜帶兇器竊盜為其加重條件，此所謂兇器，其種類並無限
    制，凡客觀上足對人之生命、身體、安全構成威脅，具有危
    險性之兇器均屬之，且祇須行竊時攜帶此種具有危險性之兇
    器為已足，並不以攜帶之初有行兇之意圖為必要（最高法院
    79年台上字第5253號判例參照）。查本件被告單獨持質地堅
    硬、鋒利足以傷人之美工刀、老虎鉗竊取電線得手，雖該等
    工具非其所有，但參照上開說明，其所持用之工具客觀上仍
    係具有危險性之兇器無疑，是核被告竊取電線之所為，係犯
    刑法第321 條第1 項第3 款之攜帶兇器竊盜罪；另核被告徒
    手竊取腳踏車之所為，則係犯同法第320 條第1 項之普通竊
    盜罪。被告所犯上開兩罪，犯意個別，罪名與行為不同，自
    應分論併罰。
四、查被告前因加重竊盜案件，經臺灣雲林地方法院以95年度易
    字第276 號判決判處有期徒刑9 月確定，另又因詐欺案件，
    經同院以95年度虎簡字第456 號判決判處有期徒刑3 月確定
    ，該兩罪後經合併定應執行有期徒刑10月確定，於96年3 月
    28日縮刑期滿執行完畢，此有臺灣高等法院被告前案紀錄表
    1 件附卷可參，其於5 年內故意再犯此兩件最重為有期徒刑
    以上之罪，均為累犯，應依刑法第47條第1 項之規定各加重
    其刑。另衡諸查獲經過可知，證人即查獲員警甲○○於本院
    審理中證稱：當天我騎機車穿著制服巡邏至一壽橋旁，見被
    告騎前面有籃子的（淑女型）腳踏車且後座載電線，我第一
    個感覺覺得很奇怪，但依我的辦案經驗，我沒有馬上進行盤
    查，會做測試，我就停下機車看著被告，被告一直頻頻回頭
    看我，這動作讓我懷疑被告有犯罪嫌疑，被告看我把機車迴
    轉，就急著騎腳踏車要逃，後來又把腳踏車丟著跑了，「被
    告往前跑約三、四十公尺，我就追到他，過程中我也有叫他
    不要跑，追到他後我叫他趴在腳踏車引道的鐵欄杆上，雙手
    握住欄杆，問他為何要跑，他說不知道為何我要追他所以他
    就跑，我就趕快呼叫支援，被告聽到我叫支援，我又覺得他
    又想要跑，我就再次叫他雙手放在欄杆上不要亂動，後來為
    了我跟他的安全，我就將他制伏在地面雙手交叉，我問他住
    在哪裡，做什麼工作，他說住在附近，沒有工作，我又問他
    為何要跑，他就沒有回答，『我接著問他腳踏車是誰的，他
    說是他自己的，我又問電線是誰的，他就沒有回答』，接著
    我又問他：你老實講，電線、腳踏車是誰的，他才說腳踏車
    是在保儀路那邊牽的，電線是放在腳踏車上，這時支援警力
    已經到達，我們就先將被告帶回派出所，也將橋上的腳踏車
    載回派出所」等語明確（見本院上開審理筆錄），顯見當時
    員警甲○○已根據現場被告神色慌張、形跡可疑、棄車逃跑
    、盤查時雖辯稱腳踏車為己所有但無從解釋車上之電線來源
    等客觀情狀暨其辦案經驗而為該腳踏車及電線均係被告行竊
    所得之合理質疑，並非無確切根據之單純主觀上懷疑，被告
    雖辯稱在遭員警制伏並問為何要跑時，就已馬上承認腳踏車
    非其所有云云，惟員警甲○○上開證述其與被告間之問答互
    動均有明確合理之前後因果關連，但被告於審理中先對員警
    之證詞表示沒有意見，嗣後方又辯稱一開始就承認竊取腳踏
    車，前後供述已非一致，自應認員警甲○○上開陳述甚詳之
    證詞較為可信，則員警甲○○既已根據當時現場客觀情狀，
    因而先合理質疑被告涉嫌行竊腳踏車，被告方予以吐實，則
    被告自非在有偵查權限之人發覺犯罪前自首，就該案便無從
    援引自首之規定予以減刑（竊取電線部分，被告迄至移送偵
    查隊詢問後方坦承另行竊取之情，更非自首，附此敘明）。
五、爰審酌被告年紀尚輕，竟不思進取，恣意竊取他人之物，蔑
    視他人之財產權，惟尚知坦承全部犯行，態度尚可，且所竊
    得之電線業已歸還管理單位，犯罪所生之危害不大，暨其素
    行、生活狀況、犯罪之動機、目的、手段、所竊之物價值等
    一切情狀，兼參酌檢察官關於刑度之意見（有期徒刑1 年）
    ，爰分別量處如主文所示之刑，並就拘役部分諭知易科罰金
    之折算標準。末扣案之手套、美工刀及老虎鉗，雖均係被告
    竊取電線所用之物，然被告供稱並非其所有，亦無證據證明
    被告供述不實，故未如檢察官所請，併予宣告沒收，附此指
    明。
據上論斷，應依刑事訴訟法第284 條之1 、第273 條之1 第1 項
、第299 條第1 項前段，刑法第321 條第1 項第3 款、第320 條
第1 項、第47條第1 項、第41條第1 項前段，刑法施行法第1 條
之1 第1 項、第2 項前段，判決如主文。
本案經檢察官林冠佑到庭執行職務。
中    華    民    國    97    年    12    月    3     日
                  刑事第五庭  法  官  吳勇毅
以上正本證明與原本無異。
如不服本判決應於收受送達後10日內向本院提出上訴書狀，並應
敘述具體理由；其未敘述上訴理由者，應於上訴期間屆滿後20日
內向本院補提理由書（均須按他造當事人之人數附繕本）「切勿
逕送上級法院」。
告訴人或被害人如對於本判決不服者，應具備理由請求檢察官上
訴，其上訴期間之計算係以檢察官收受判決正本之日期為準。
                              書記官  游秀珠
中    華    民    國    97    年    12    月    4     日
附錄本案論罪科刑法條全文：
中華民國刑法第320條（普通竊盜罪、竊佔罪）
意圖為自己或第三人不法之所有，而竊取他人之動產者，為竊盜
罪，處5 年以下有期徒刑、拘役或5 百元以下罰金。
意圖為自己或第三人不法之利益，而竊佔他人之不動產者，依前
項之規定處斷。
前二項之未遂犯罰之。
中華民國刑法第321條（加重竊盜罪）
犯竊盜罪而有左列情形之一者，處6 月以上、5 年以下有期徒刑
：
一  於夜間侵入住宅或有人居住之建築物、船艦或隱匿其內而犯
    之者。
二  毀越門扇、牆垣或其他安全設備而犯之者。
三  攜帶兇器而犯之者。
四  結夥三人以上而犯之者。
五  乘火災、水災或其他災害之際而犯之者。
六  在車站或埠頭而犯之者。
前項之未遂犯罰之。


司法院資訊處製作；財團法人民間司法改革基金會備份。
